臺灣桃園地方法院刑事判決
111年度交易字第665號
聲  請  人  臺灣桃園地方檢察署檢察官
被      告  朱泰源



上列被告因過失傷害案件，經檢察官聲請以簡易判決處刑（110
年度偵字第4973號），本院認不得以簡易判決處刑（110年度壢
交簡字第1759號），改依通常程序審理，判決如下：
    主  文
本件公訴不受理。
    理  由
一、本件聲請簡易判決處刑意旨如附件所載。
二、法律之適用：
    ㈠本件改適用通常程序之理由：經本院調查，認本件有刑事
      訴訟法第451條之1第4項但書第3款所指應為不受理判決之
      情事存在。
　　㈡告訴乃論之罪，告訴人於第一審言詞辯論終結前，得撤回
      其告訴；告訴經撤回者，法院應諭知不受理之判決；法院
      並得不經言詞辯論為之，刑事訴訟法第238條第1項、第30
      3條第3款、第307條分別定有明文。
三、本件被告朱泰源因過失傷害案件，經檢察官聲請以簡易判決
    處刑，認其係犯刑法第284條前段之過失傷害罪。該罪依同
    法第287條前段規定，須告訴乃論。其於本院坦認犯行後，
    即與告訴人黃楨敏當庭達成分期給付之和解協議；其格於家
    中經濟狀況不佳，曾有部分遲延給付之情，但其女兒有致電
    請本院給機會，因告訴人方面表達願意等待之意，本院就相
    信而靜候，最終其果能履行和解完畢，告訴人亦具狀撤回告
    訴，有本院訊問筆錄、和解筆錄、公務電話紀錄表、告訴人
    所提之刑事撤回告訴狀附卷可稽。爰依上開說明，不經言詞
    辯論，逕為不受理判決之諭知。
據上論斷，應依刑事訴訟法第452條、第303條第3款、第307條，
判決如主文。
本案經檢察官楊挺宏聲請以簡易判決處刑。
中　　華　　民　　國　　111 　年　　10　　月　　14　　日
            刑事第十庭    法　官　徐漢堂
以上正本證明與原本無異。
如不服本判決，應於判決送達後20日內向本院提出上訴狀（應附
繕本）。告訴人或被害人如對本判決不服者，應具備理由
請求檢察官上訴，其上訴期間之計算係以檢察官收受判決正本之
日期為準。
　　　　　　　　　　　　　書記官　侯儀偵
中　　華　　民　　國　　111 　年　　10　　月　　14　　日
附件：臺灣桃園地方檢察署檢察官聲請簡易判決處刑書
臺灣桃園地方檢察署檢察官聲請簡易判決處刑書
                                     110年度偵字第4973號
　　被　　　告　朱泰源　男　48歲（民國00年00月0日生）
　　　　　　　　　　　　住○○市○○區○○路○○段0000巷
　　　　　　　　　　　　　00號
　　　　　　　　　　　　國民身分證統一編號：Z000000000號
上列被告因過失傷害案件，業經偵查終結，認為宜以簡易判決處
刑，茲將犯罪事實及證據並所犯法條分敘如下：
　　　　犯罪事實
一、朱泰源民國109年10月22日下午，駕駛車牌號碼0000-00號自
    用小客車，沿桃園市龍潭區龍新路三和段由新埔往龍潭方向
    行駛，於當日下午3時35分許，行經龍新路與楊銅路口欲右
    轉時，本應注意轉彎車應禮讓直行車先行，而依當時天候晴
    、日間自然光線、柏油路面乾燥、無缺陷、無障礙物、視距
    良好，並無不能注意之情事，竟疏未注意及此，貿然右轉，
    適有同向右側黃楨敏騎乘車牌號碼000-000號普通重型機車
    駛至，閃煞不及，2車因而發生碰撞，黃楨敏因而受有左大
    腿挫擦傷、左胸及左肩挫傷、左手第2指擦傷等傷害。嗣朱
    泰源於肇事後，在偵查機關尚未發覺犯罪前，即向據報前來
    處理車禍之警員自首犯行，坦承肇事而表示願意接受裁判。
二、案經黃楨敏訴由桃園市政府警察局龍潭分局報告偵辦。
        證據並所犯法條
一、詢據被告朱泰源固坦承其所駕駛上開自用小客車與告訴人黃
    楨敏所騎乘機車發生碰撞之事實，惟矢口否認上開過失傷害
    犯行，辯稱：事發當時，伊已經右轉了，有沒有打方向燈伊
    忘記了等語。惟查，上揭犯罪事實，業據告訴人於警詢及偵
    查中指訴明確，且有新竹馬偕紀念醫院診斷證明書、道路交
    通事故現場圖、道路交通事故調查表㈠㈡各1份及現場、車損
    照片共16張在卷可稽。按轉彎車應讓直行車先行，道路交通
    安全規則第102條第1項第7款訂有明文，被告駕駛車輛自應
    注意遵守上開規定，而依前揭道路交通事故調查報告表顯示
    ，案發當時並無任何不能注意之情，竟疏未注意因而肇事，
    顯有過失，且與告訴人受傷間，具有相當因果關係。又本件
    經送鑑定，鑑定結果認：(一)朱泰源駕駛自用小客車行經行
    車管制號誌正常運作交岔路口，未顯示方向燈光換入慢車道
    行右轉彎且未讓同向右側直行車先行，為肇事原因。(二)黃
    楨敏駕駛普通重型機車無肇事因素等情，此有桃園市政府車
    輛行車事故鑑定會110年7月22日桃交鑑字第1100004736號函
    文暨鑑定意見書（桃市鑑0000000案）1份在卷可查。綜上，
    被告犯嫌洵堪認定。
二、核被告所為，係犯刑法第284條前段之過失傷害罪嫌。又被
    告於肇事後，犯罪偵查機關未發覺前，即主動向到場處理之
    警員自承其為肇事者，並願接受裁判，此有桃園市政府警察
    局龍潭分局龍潭交通分隊道路交通事故肇事人自首情形紀錄
    表在卷可按，核與自首要件相符，請依刑法第62條前段規定
    ，減輕其刑。
三、依刑事訴訟法第451條第1項聲請逕以簡易判決處刑。
　　此　致
臺灣桃園地方法院
中　　華　　民　　國　 110　　年　　7 　　月　　30　　日
　　　　　　　　　　　　　檢　察　官　楊挺宏
本件證明與原本無異 
中    華    民    國   110    年     8    月     5    日
                          書  記  官  盧憲儀
附記事項：
本件係依刑事訴訟法簡易程式辦理，法院簡易庭得不傳喚被告、
輔佐人、告訴人、告發人等出庭即以簡易判決處刑；被告、被害
人、告訴人等對告訴乃論案件如已達成民事和解而要撤回告訴或
對非告訴乃論案件認有受傳喚到庭陳述意見之必要時，請即另以
書狀向簡易法庭陳述或請求傳訊。
所犯法條：
中華民國刑法第284條
因過失傷害人者，處 1 年以下有期徒刑、拘役或 10 萬元以下
罰金；致重傷者，處 3 年以下有期徒刑、拘役或 30 萬元以下
罰金。